【裁判字號】    98,抗,195
【裁判日期】    980824
【裁判案由】    本票裁定
【裁判全文】
臺灣板橋地方法院民事裁定               98年度抗字第195號
抗  告  人  乙○○
相  對  人  國泰世華商業銀行股份有限公司
法定代理人  甲○○
代  理  人  丙○
抗告人因與相對國泰世華商業銀行股份有限公司間本票裁定事件
，對於中華民國98 年8月3 日本院98年度司票字第5429號裁定提
起抗告，本院裁定如下：
    主  文
抗告駁回。
抗告程序費用新臺幣壹仟元由抗告人負擔。
    理  由
一、按執票人向本票發票人行使追索權時，得聲請法院裁定後強
    制執行，票據法第123 條定有明文。又本票執票人依上開法
    條之規定，聲請法院裁定及抗告法院之裁定，僅依非訟事件
    程序，以審查強制執行許可與否，並無確定實體上法律關係
    存否之效力，如發票人就票據債務之存否有爭執時，應由發
    票人提起確認之訴，以資解決（最高法院56年台抗字第714
    號、57年台抗字第76號判例意旨參照）。
二、本件相對人國泰世華商業銀行股份有限公司於原審主張：伊
    執有抗告人與共同發票人楊庭華於民國94年54日共同簽發，
    如原裁定所示之本票（下稱系爭本票），並免除作成拒絕證
    書，詎屆期提示未獲付款，依票據法第123 條聲請裁定許可
    強制執行等情，已據提出本票1 紙為證，原裁定予以准許，
    即無不合。
三、抗告意旨雖以：
  (一)原審裁定所示之債權，係屬抵押權所擔保之債權，相對人已
    於98年7 月27日向台灣士林地方法院聲請拍賣抵押物裁定，
    該院已發函抗告人陳述意見，抗告人以同筆債權再向原審法
    院聲請本票裁定，並要求抗告人負擔新台幣（下同）2,000
    元程序費用，嚴重損害抗告人權益。
  (二)次查本借款存續期間，自94年5 月27日起至144 年5 月26日
    止，抗告人借款後均繳息正常，相對人僅以信用貸款1,000,
    00 0元本金未如數繳納，即追討其餘未到期債權，於法實有
    未妥。
  (三)末查，抗告人已積極尋求資金解決，相對人未尋求正常法律
    程序，逕以擔保未到期之抵押債權之本票，聲請裁定強制執
    ，損害抗告人之法益甚鉅。
    綜上理由，爰依法提起抗告，請求廢棄原裁定等語。
四、經查：抗告人所主張之事實，均屬實體上之爭執，依前開說
    明，自應由抗告人另行提起訴訟以資解決，本件非訟程序不
    得加以審究，故原審為許可強制執行之裁定，並無違誤。
五、據上論結，本件抗告為無理由，依非訟事件法第46條、第21
    條第2 項、第24條第1 項，民事訴訟法第495 條之1 第1 項
    、第449 條第1 項、第78條，裁定如主文。
中    華    民    國    98    年    8     月     24  日
              民事第一庭    審判長法  官  李世貴
                                  法  官  許瑞東
                                  法  官  黎文德
正本係照原本作成。
如不服本裁定，僅得於收受本裁定正本送達後10日內，以適用法
規顯有錯誤為理由，向本院提出再抗告狀，（須附繕本一份及繳
納再抗告裁判費新台幣1,000元），經本院許可後紿可再抗告。
中    華    民    國    98    年    8     月    24    日
                                  書記官  趙彬


司法院資訊處製作；財團法人民間司法改革基金會備份。
